臺灣高等法院刑事裁定
109年度抗字第2074號
抗  告  人
即  聲請人  許春風


上列抗告人即聲請人因聲請撤銷檢察官處分案件，不服臺灣臺北
地方法院中華民國109年11月17日之裁定（109年度聲字第2331號
），提起抗告，本院裁定如下：
    主  文
抗告駁回。                                            
    理  由
一、原裁定意旨略以：經查，抗告人即聲請人許春風因不服臺灣
    臺北地方檢察署檢察官就該署109年度他字第10869、11134
    、11135、11165、11166號案件，於民國109年10月28日所為
    簽准結案之函覆不服，向原審法院聲請撤銷前開處分，經原
    審法院於109年11月5日裁定駁回聲請在案。揆諸首揭規定，
    抗告人對於原審法院就刑事訴訟法第416條之聲請所為裁定
    ，屬法律規定不得抗告之案件，依法不得抗告。故本件抗告
    顯係法律上所不應准許，且無從補正，應予駁回，至抗告意
    旨雖記載為「再抗告」，然對於上開結論並不生影響，附此
    敘明等語。
二、抗告（抗告人誤以為係再抗告）意旨詳如附件之「刑事再抗
    告狀（2）」所載。
三、按法院就刑事訴訟法第416條之聲請所為裁定，不得抗告，
    但對於其就撤銷罰鍰之聲請而為者，得提起抗告，刑事訴訟
    法第418條第1項定有明文。又原審法院認為抗告不合法律上
    之程式或法律上不應准許，或其抗告權已經喪失者，應以裁
    定駁回之，但其不合法律上之程式可補正者，應定期間先命
    補正；抗告法院認抗告有上開第408條第1項前段之情形者，
    應以裁定駁回之，但其情形可以補正而未經原審法院命其補
    正者，審判長應定期間先命補正，刑事訴訟法第408條第1項
    、第411條亦分別定有明文。
四、經查：
  ㈠原審法院依刑事訴訟法第408條第1項前段規定駁回抗告者，
    性質上仍屬原審法院之裁定，並非抗告法院之裁定，故對於
    原審法院依上開規定駁回抗告之裁定不服，仍係提起抗告，
    而非再抗告，是本件抗告人對之提出再抗告，已有誤會，且
    因性質上並非再抗告，抗告人自無援引刑事訴訟法第415條
    第1項各款規定而提再抗告之餘地。更何況刑事訴訟法第415
    條第1項第5款是指「對於第486條聲明疑義或異議之裁定抗
    告者」，本件抗告人係針對檢察官上開簽結處分向原審法院
    聲請撤銷，並非依同法第483條規定就「有罪裁判之文義有
    疑義者」聲明疑義，或依同法第484條規定認「檢察官執行
    之指揮不當者」聲明異議，顯與刑事訴訟法第415條第1項第
    5款之規定無關。是此部分之抗告意旨，尚非有據，自非可
    採。
  ㈡抗告人既係對於臺灣臺北地方檢察署檢察官就該署109年度他
    字第10869、11134、11135、11165、11166號案件，於109年
    10月28日所為簽准結案之處分不服，向原審法院聲請撤銷前
    開處分，經原審法院認抗告人聲明不服之客體係檢察官所為
    之簽結處分，並非刑事訴訟法第416條第1項規定得提起準抗
    告之客體，先於109年11月5日裁定聲請駁回。抗告人不服，
    提起抗告，原審法院認其所為之抗告不符合刑事訴訟法第41
    8條第1項之規定，為法律上不應准許，而於109年11月17日
    依同法第408條第1項前段裁定駁回抗告。茲抗告人不服再具
    狀「刑事再抗告狀（2）」向原審法院提起抗告（抗告人誤
    以為「再抗告」）而送交本院，惟依刑事訴訟法第418條第1
    項之規定，原審法院既非就撤銷罰鍰之聲請而為裁定，抗告
    人自不得對之提出抗告，是本件抗告為法律上不應准許，且
    無從補正，應予駁回。
據上論斷，應依刑事訴訟法第411條前段，裁定如主文。
中　　華　　民　　國　　109 　年　　12　　月　　21　　日
                  刑事第十五庭  審判長法　官  林怡秀
  　　　　　　　　　　　　　　　　　　法　官  陳信旗
  　　　　　　　　　　　　　　　　　　法　官  古瑞君
以上正本證明與原本無異。
不得再抗告。
                                      書記官  陳采薇
中　　華　　民　　國　　109 　年　　12　　月　　21　　日